【裁判字號】    90,聲再,181
【裁判日期】    900411
【裁判案由】    聲請再審
【裁判全文】
臺灣高等法院刑事裁定                              九十年度聲再字第一八一號
    再審聲請人
    即受判決人    甲○○
右列聲請人因背信案件，對於本院八十九年度上易字第四八一四號中華民國九十年三
月二十日確定判決（臺灣基隆地方法院八十九年度訴字第五一六號、臺灣基隆地方法
院檢察署八十九年度偵續字第五一六號），聲請再審，本院裁定如左：
    主  文
再審之聲請駁回。
    理  由
一、聲請意旨詳如聲請狀影本（如附件）所載。
二、按刑事訴訟法第四百二十一條規定，不得上訴於第三審法院之案件，其經第二審
    法院確定之有罪判決，就足生影響於判決之重要證據漏未審酌，得聲請再審。惟
    所謂「足生影響於判決之重要證據漏未審酌」者，係指該證據業經法院予以調查
    或經聲請調查而未予調查，致於該確定判決中漏未加以審認，而該證據如經審酌
    ，則足生影響於該判決之結果，而為被告有利之判決而言。如當事人所提出之證
    據，縱加以審酌，仍不足以生影響於該判決結果者，或法院已加以調查，而本於
    論理法則、經驗法則，而為證據之取捨，不採為被告有利之認定者，則均不得據
    為再審之理由。
三、經查：甲、本件聲請人依檢察官八十九年續偵字第二二號起訴書所載：「核被告
    甲○○，係犯刑法第三百四十三條第一項之背信罪。請審酌被告與曹宇隆係甥舅
    關係，且被告係榮威負責人，自身亦蒙受其害等情，量處被告有期徒刑四月緩刑
    二年，以資懲戒」，認本院原確定判決維持第一審法院諭知聲請人一年有期徒刑
    之判決，未就檢察官前開起訴書載述之內容斟酌，顯屬重要證據未予審酌之違法
    云云。惟檢察官於起訴書所載之求刑內容，係僅供法院於量刑時之參考，受訴法
    院並不因此即受起訴書所載求刑內容拘束，且關於刑之量定，係實體法上賦與法
    院得為自為裁量之事項，倘其未有逾越法律所規定之範圍，或濫用其權限，即不
    得任意指為違法；再者，本院原確定判決（八十九年度上易字第四八一四號）亦
    於理由欄三之（二）中敘明關於第一審判決於審酌被告之品行、犯罪動機、目的
    、手段、犯罪所生危害及犯罪後態度等一切情狀，量處有期徒刑一年，並無不當
    等語，是聲請人以檢察官於起訴書所載之求刑內容，遽認原確定判決有刑事訴訟
    法第四百二十一條「足生影響於判決之重要證據漏未審酌」之違法聲請再審並無
    理由。乙、另聲請人依臺灣士林地方法院以八十九年度重訴字第四號判決書中，
    關於諭知張可萱所處徒刑部分，與本院原確定判決認定聲請人被訴背信之違法事
    實，尚無何干係，縱使加以審酌，仍不足以生影響於該判決結果者，自難據為聲
    請再審之理由。
四、綜上所述，聲請人所據以主張聲請再審之理由，原確定判決或已於理由欄內敘明
    之，或縱加以審酌，仍不足以生影響於該判決結果者，聲請人無非係對於原判決
    法院本於自由心證所認定之事實再行爭執而已，均非屬重要證據漏未審酌而得為
    聲請再審之事由。職此，聲請人依刑事訴訟法第四百二十一條聲請再審，為無理
    由，應予駁回。
據上論斷，應依刑事訴訟法第四百三十四條第一項，裁定如主文。
中      華      民      國     九十     年      四      月      十一    日
                              臺灣高等法院刑事第二十一庭
                                  審判長法  官  葉  騰  瑞
                                        法  官  黃  國  忠
                                        法  官  江  國  華
右正本證明與原本無異。
不得抗告。
                                        書記官  吳  碧  玲
中      華      民      國     九十     年      四      月      十三    日


司法院資訊處製作；財團法人民間司法改革基金會備份。
